臺灣臺北地方法院刑事判決　　　　　　　　　　　　八十九年度訴字第一四一號
　　公　訴　人　臺灣臺北地方法院檢察署檢察官
　　被　　　告　申○○
　　選任辯護人　柯士斌
　　　　　　　　葉民文
　　被　　　告　未○○
右列被告因違反電信法等案件，經檢察官提起公訴（八十八年度偵字第二六四八四號
），本院判決如左：
    主  文
申○○連續行使偽造私文書，足以生損害於他人，處有期徒刑柒月，緩刑肆年。未扣
案如附表一、二所示之偽造辛○○署押參拾參枚、如附表三所示之偽造辰○○署押拾
伍枚、扣案之變造辛○○身分證、寅○○汽車駕駛執照及辰○○重型機車駕駛執照其
上之申○○照片參張，均沒收。
未○○無罪。
    事  實
一、申○○為以變造身分證申請行動電話出售予不特定人牟利，而於跳蚤雜誌刊登廣
    告，內容略為「只要二千元，門號讓你打不怕，無帳單的煩腦」等，並
（一）先於民國八十八年十一月十五日，在臺北縣土城市○○路與青雲路交叉口之全
      家便利商店處，基於意圖為自己不法所有之概括犯意，向該便利商店值班之店
      員騙稱：伊朋友之證件掉了，朋友委託伊來取云云，使該店員陷於錯誤，而交
      付店中拾得辛○○遺失之身分證一張（該身分證係林大洋於八十八年五月二十
      二日，在臺北縣土城市臺北縣團管部內辦理退伍令遺失補發時，發現被竊），
      申○○得手後，即於八十八年十一月十七日，在臺北縣土城市○○路○段二十
      二巷二十一號六樓其租住處，由基於幫助變造身分證犯意之甲○○（未經公訴
      人提起公訴）教導下，以美工刀把前揭身分證角落割開護貝一部分，再以去光
      水擦拭並拉開證件護貝膜後，以美工刀把相片割開取出，再裝貼其本人相片後
      ，復以護貝機予以護貝之方式，變造前揭辛○○之身分證，足以生損害於辛○○及戶政機關核發身分證之正確性，變造完成後，即持前揭變造之身分證，承
      前揭意圖為自己不法所有之概括犯意，並基於行使變造身分證、偽造及行使偽
      造私文書之概括犯意，連續於附表一所示之日期，往至附表一所示之地點，於
      臺灣大哥大股份有限公司（下稱臺灣大哥大公司）行動電話申請書（一式四聯
      ，採複寫方式，分別為白色公司留存聯、紅色客戶留存聯、黃色代理商留存聯
      ，及藍色經銷商留存聯）上，自行或委由不知情經銷人員於申請書載填辛○○
      之姓名、身分證統一編號、出生年月日等資料，並於客戶簽章欄內，透過複寫
      方式偽造「辛○○」之署押共二十枚，因而偽造辛○○名義之行動電話申請書
      私文書，足以生損害於辛○○本人，又連續於同意書上，自行填載所申請之行
      動電話門號、辛○○姓名及身分證字號，並於簽章欄上偽簽辛○○之署押共五
      枚，表示辛○○同意自門號租用時十八個月內退租或臺灣大哥大依約終止租用
      關係時，原所繳納之保證金新臺幣（下同）二千九百元整（此筆款項於申請時
      並未繳納）不得請求返還，而偽造辛○○名義之同意書，足以生損害於辛○○
      ，並當場連同變造之辛○○身分證、設定費三百至五百元及前開申請書、同意
      書，持交經銷商工作人員，主張辛○○欲辦理行動電話之意思而行使之，而連
      續行使變造之身分證及偽造之申請書、同意書等私文書，以此詐術使承辦人員
      陷於錯誤，因此取得如附表一所示號碼之行動電話SIM卡五枚，足以生損害於
      辛○○本人及臺灣大哥大公司對行動電話客戶管理之正確性，又承前揭意圖為
      自己不法所有、行使變造身分證及偽造及行使偽造私文書之概括犯意，持前揭
      變造之身分證，連續於附表二所示之日期，往至附表二所示之地點，於遠傳電
      信股份有限公司（下稱遠傳公司）行動電話申請書（一式四聯，採複寫方式，
      分別為白色送遠傳公司留存聯、藍色客戶留存聯、黃色經銷商留存聯，及紅色
      代理商留存聯）上，由其自行或委由不知情之經銷人員載填辛○○之姓名、身
      分證統一編號、出生年月日等資料，而由申○○於客戶親簽欄內，透過複寫方
      式偽造「辛○○」之署押共八枚，因而偽造辛○○名義之行動電話申請書私文
      書，足以生損害於辛○○本人，並當場連同變造之辛○○身分證、設定費三至
      五百元不等及前開申請書，持交經銷商工作人員，主張辛○○欲辦理行動電話
      之意思而行使之，以此詐術使承辦人員陷於錯誤，因此取得如附表二所示號碼
      之行動電話SIM卡二枚，足以生損害於辛○○本人及遠傳公司對行動電話客戶
      管理之正確性，得手後，以每個門號一千元至一千五百元不等之價格，全數出
      售予不詳姓名人而得利。
（二）再於民國八十八年十一月二十八日某時，在臺北縣中和市○○路７─１１超商
      內，承前揭意圖為自己不法所有之概括犯意，向該便利商店值班之店員騙稱：
      伊朋友之證件掉了，朋友委託伊來取云云，使該店員陷於錯誤，而交付店中拾
      得寅○○遺失之自小客車駕照一張（該駕照係寅○○於八十八年十一月二十九
      日下午七時許，在臺北縣中和市○○路與福美街口某７─１１超商內發現遺失
      ），申○○得手後某日，即在臺北縣土城市○○路○段二十二巷二十一號六樓
      其租住處，由基於幫助變造駕照犯意之甲○○（未經公訴人提起公訴）教導下
      ，以美工刀把前揭駕照角落割開護貝一部分，再以去光水擦拭並拉開證件護貝
      膜後，以美工刀把相片割開取出，再裝貼其本人相片，以護貝機予以護貝之方
      式，變造前揭寅○○之駕照，足以生損害於寅○○及發照機關核發駕照之正確
      性。
（三）再於民國八十八年十二月一日上午三時許，在臺北市火車站附近某不詳路名之
      全家便利商店處，承前揭意圖為自己不法所有之概括犯意，向該便利商店值班
      之店員騙稱：伊朋友之證件掉了，朋友委託伊來取云云，使該店員陷於錯誤，
      而交付店中拾得辰○○被竊之重機車駕照一張（該駕照係辰○○於八十八年三
      月中旬某日，在臺北市二二八紀念公園處，發現被竊），申○○得手後，即於
      拾得後某日，在臺北縣土城市○○路○段二十二巷二十一號六樓其租住處，由
      基於幫助變造駕照犯意之甲○○（未經公訴人提起公訴）教導下，以美工刀把
      前揭駕照角落割開護貝一部分，再以去光水擦拭並拉開證件護貝膜後，以美工
      刀把相片割開取出，再裝貼其本人相片後，再以護貝機予以護貝之方式，變造
      前揭辰○○重機車駕照，足以生損害於辰○○及發照機關核發駕照之正確性，
      變造完成後，即持前揭變造之駕照，承前揭意圖為自己不法所有、行使變造駕
      照、偽造及行使偽造私文書之概括犯意，連續於附表三所示之日期，往至附表
      三所示之地點，於臺灣大哥大公司行動電話申請書（一式四聯，採複寫方式，
      分別為白色公司留存、紅色客戶留存聯、黃色代理商留存聯，及藍色經銷商留
      存聯）上，自行或委由不知情經銷人員於申請書填載辰○○之姓名、統一編號
      、出生年月日等資料，並於客戶簽章欄內，透過複寫之方式偽造「辰○○」之
      署押十二枚，因而偽造辰○○名義之行動電話申請書私文書，足以生損害於辰
      ○○本人，又連續於同意書上，填載所申請之行動電話門號、辰○○姓名及身
      分證字號，並於簽章欄上偽簽辰○○之署押三枚，表示同意自門號租用時十八
      個月內退租或臺灣大哥大依約終足租用關係時，原所繳納之保證金二千九百元
      整（於申請時未交付）不得請求返還，而偽造辰○○名義之同意書，足以生損
      害於辰○○，並當場連同變造之辰○○駕照、設定費三至五百元及前開申請書
      及同意書，持交經銷商工作人員，主張辰○○欲辦理行動電話之意思而行使之
      ，以此詐術使承辦人員陷於錯誤，因此取得如附表三所示號碼之行動電話SIM
      卡三枚，足以生損害於辰○○本人及臺灣大哥大公司對行動電話客戶管理之正
      確性，得手後，以一千元至一千五百元不等之價格，全數出售予不詳姓名人而
      得利。
（四）嗣於八十八年十二月三日下午十一時五十分許，在臺北市○○○路與館前路口
      處，為警欄檢申○○，申○○即承前揭行使變造身分證之概括犯意，出示前揭
      變造之辛○○身分證，警員嚴泰山發現有異，乃查扣已換貼申○○相片之變造
      辛○○（公訴人誤載為林太平）身分證一張，並自申○○身上查扣得已換貼申
      ○○相片之寅○○汽車駕駛執照及辰○○重型機車駕駛執照各一張，復至申○○位在臺北縣土城市○○路○段二十二巷二十一號六樓租住處申○○房間之木
      質地板上，查扣得非申○○所有之己○○、宙○○、乙○○、戊○○、丑○○
      、午○○、地○○、丙○○、卯○○、丁○○、亥○○、巳○○、壬○○等人
      之身分證、天○○無相片駕駛執照、美工刀二支、護貝機一臺、酉○○臺灣大
      哥大行動電話申請書紅色客戶留存聯二張（電話分別為0000000000
      ，0000000000）、子○○名義申請得之遠傳公司套裝資料一套（內
      有000000000000000ＳＩＭ卡一張、使用說明五份、使用客戶
      寄給遠傳之回郵信一份、行動電話申請書藍色聯客戶留存聯一張）、陳靜芳名
      義申請得之遠傳公司套裝資料一套（內有000000000000000Ｓ
      ＩＭ卡一張、使用說明五份、使用客戶寄給遠傳之回郵信一份、行動電話申請
      書藍色聯客戶留存聯一張）、廖美靖名義申請得之遠傳公司套裝資料一套（內
      有000000000000000ＳＩＭ卡一張、使用說明五份、使用客戶
      寄給遠傳之回郵信一份、行動電話申請書藍色聯客戶留存聯一張）、李淑惠名
      義申請得之遠傳公司套裝資料一套（內有000000000000000Ｓ
      ＩＭ卡一張、使用說明五份、使用客戶寄給遠傳之回郵信一份、行動電話申請
      書藍色聯客戶留存聯一張）、臺灣大哥大ＳＩＭ卡三張（序號分別為0000
      000000000，0000000000000，0000000000
      000）、遠傳ＳＩＭ卡二張（序號分別為000000000000000
      ，000000000000000，前者經查於八十八年十一月二十九日至
      八十九年一月十一日申請人為宇○○，後者經查於八十八年十一月七日至八十
      九年一月三日申請人為謝佳霖）、和信ＳＩＭ卡一張（序號為0000000
      0000000）（以上公訴人誤載為電話ＩＣ卡七張）等物，而得知上情。
二、案經辛○○、寅○○訴請（公訴人漏載以上二人提出告訴）臺北市政府警察局中
    正第一分局報請臺灣臺北地方法院檢察署檢察官偵查起訴。
    理  由
一、訊據被告申○○對於右揭事實（一）（二）（三）之部分坦承不諱，對於右揭事
    實（四）之部分，則否認犯行，辯稱：伊當時很緊張，不知道是拿那一張證件云
    云。經查，
（一）右揭事實除被告申○○之部分自白外，並經告訴人辛○○、寅○○指訴無訛，
      且為被害人辰○○（未提出告訴）指述稽詳，復有變造之辛○○身分證、辰○○重機車駕照、寅○○自小客車駕照扣案可稽，另有跳蚤市場雜誌廣告單一張
      （見偵卷第五十七頁）、附表一所示臺灣大哥大公司行動電話申請書、同意書
      及申請時所附之變造辛○○身分證影本各五份、附表二所示遠傳公司申請書二
      份、遠傳公司九十一年三月二十五日遠傳九十一（業服）字第五０三三七號函
      附之空白門號申請書一式四張、附表三所示臺灣大哥大公司行動電話申請書、
      同意書及申請時所附之變造辰○○駕照影本各三份附卷足憑。
（二）至被告申○○陳稱：是小劉即甲○○教伊如何換貼照片於證件上等語，此為甲○○否認，而被告申○○對於教導伊變造證件之人，於警訊時陳稱是小劉，於
      偵查中則改稱甲○○，再於偵查中陳稱：甲○○就是小劉等語，經本院以法務
      部刑事資訊查詢作業系統查詢甲○○之資料（見本院卷二第二四八頁），其中
      綽號欄記載確為小劉，本院乃以電話詢問刑事局資訊室，據承辦人員林建隆告
      稱：前揭資料來源為松山分局於八十九年九月二十日北市警松刑胡字第８９６
      ２８０２４００、0000000000移送甲○○違反毒品危害防制條例案
      ，該局並以九十一年五月二十四日刑資字第０九一０一二六八二九號函送前揭
      移送書表二份，經本院調閱該移送書相關偵查即八十九年度偵字第一九０二七
      號全卷，該偵卷第四十五頁（附本院卷三第一一九頁）之移送報告表載明甲○○之綽號為小劉，而前揭偵卷並無申○○之資料，足徵被告申○○此部分之指
      述，並非臨訟杜撰之詞；再觀諸於被告申○○住處查扣得之巳○○身分證，經
      本院依巳○○之陳述：其身分證有被冒用申請行動電話等語，向臺灣大哥大公
      司調得以巳○○名義申請之行動電話申請書三份，該申請書所附證件上之相片
      均為甲○○乙節，為甲○○所不否認（見本院卷三第四頁），並有申請書三份
      （見本院卷二第三十六頁至第四十五頁）、甲○○之口卡（見本院卷二第二七
      七頁）附卷可稽，是被告申○○此部分之陳述應可採信。
（三）另被告申○○否認於被查獲時，係持辛○○之身分證供警查驗等情，惟此部分
      為查獲之警員嚴泰山結證屬實（見本院卷二第六頁），參以若被告申○○非持
      辛○○之身分證受檢，員警要無權限搜索被告申○○身體而發現有變造身分證
      之可能，是被告申○○所辯，要無足採。
（四）至被告申○○聲請傳喚鴻銳保全公司在八十八年十月十一日派駐大江山大樓的
      管理員，證明甲○○確曾與其同住等情，經本院依鴻銳保全公司提供當時任職
      該公司之管理員及被告申○○指稱該管理員之特徵傳喚證人癸○○（已更名為
      邱竑傑），惟其證稱：沒有看過在庭的未○○及甲○○等語，而本院認定甲○○確有教導被告申○○變造身分證之理由如一（二）所述，是無繼續傳喚管理
      人員之必要，附此敘明。
（五）綜上，本件事證明確，被告申○○犯行要可認定。
二、核被告申○○所為係犯刑法第三百三十九條第一項之詐欺取財罪、刑法第二百十
    六條、第二百十二條之行使變造特種文書罪、刑法第二百十六條、第二百十條行
    使偽造私文書罪。被告偽造署押為偽造私文書之階段行為，應為偽造行為所吸收
    ；偽造私文書後持以行使，及變造特種文書後持以行使，偽造及變造之低度行為
    為行使之高度行為所吸收，均不另論罪。被告利用不知情之經銷人員填載行動電
    話申請書，為間接正犯。公訴人認被告與「小劉」即甲○○二人間，有犯意連絡
    及行為分擔，為共同正犯等情，惟甲○○否認有與被告共犯，本件亦查無甲○○
    與被告有何犯意連絡及行為分擔，另被告陳稱：是甲○○教伊如何變造的等語，
    依罪疑唯輕原則，認甲○○僅成立本件之幫助犯，附此敘明。被告先後多次詐欺
    取財、行使變造特種文書、行使偽造私文書犯行，均時間緊接，犯罪構成要件相
    同，顯係基於概括犯意而為，應依連續犯規定各論以一罪，並均依法加重其刑。
    被告所犯上開詐欺取財、行使變造特種文書及行使偽造私文書三罪間，有方法結
    果之牽連關係，應從較重之行使偽造私文書罪處斷。爰審酌被告犯罪之動機、目
    的係冀不勞而獲，罔顧他人之權利，而圖己身不法利益，而其犯本罪係有計畫地
    騙取身分證予以變造，再冒名申請行動電話ＳＩＭ卡出售，出售行動電話ＳＩＭ
    卡之數量、手段、所生損害、犯後態度等一切情狀，量處如主文所示之刑，此外
    被告未曾受有期徒刑以上刑之宣告，有臺灣高等法院檢察署刑案紀錄簡覆表一件
    在卷可徵，經此教訓後，應知警惕，當無再犯之虞，且於本院審理中屢表悔意，
    參以現繼續於進修學校就學等情，因認對其所宣告之刑，以暫不執行為適當，惟
    若緩刑期間過短，恐無矯治之效，爰併予宣告較長期間之緩刑四年，以勵自新。
三、（一）未扣案附表一、附表二偽造署押欄所示之偽造辛○○署押三十三枚、附表
    三偽造署押欄所示之偽造辰○○署押十五枚，無證據證明已滅失，不問屬於被告
    申○○與否，均依刑法第二百十九條之規定沒收之。（二）扣案已換貼申○○相
    片之變造辛○○身分證、寅○○汽車駕駛執照及辰○○重型機車駕駛執照各乙枚
    ，其上之申○○照片三張，為被告所有，供變造前揭證件犯罪之用，爰依刑法第
    三十八條第一項第二款之規定沒收之。至照片附著之辛○○身分證、寅○○汽車
    駕駛執照及辰○○重型機車駕駛執照，是被告申○○詐欺取得，並非被告申○○
    所有，爰不為沒收之諭知，附此敘明。（三）另扣案之己○○、宙○○、乙○○
    、戊○○、丑○○、午○○、地○○、丙○○、卯○○、丁○○、亥○○、巳○○、壬○○等人之身分證、天○○無相片駕駛執照、美工刀二支、護貝機一臺、
    酉○○臺灣大哥大行動電話申請書紅色客戶留存聯二張（電話分別為00000
    00000，0000000000）、子○○名義申請得之遠傳公司套裝資料
    一套（內有000000000000000ＳＩＭ卡一張、使用說明五份、使
    用客戶寄給遠傳之回郵信一份、行動電話申請書藍色聯客戶留存聯一張）、陳靜
    芳名義申請得之遠傳公司套裝資料一套（內有000000000000000
    ＳＩＭ卡一張、使用說明五份、使用客戶寄給遠傳之回郵信一份、行動電話申請
    書藍色聯客戶留存聯一張）、廖美靖名義申請得之遠傳公司套裝資料一套（內有
    000000000000000ＳＩＭ卡一張、使用說明五份、使用客戶寄給
    遠傳之回郵信一份、行動電話申請書藍色聯客戶留存聯一張）、李淑惠名義申請
    得之遠傳公司套裝資料一套（內有000000000000000ＳＩＭ卡一
    張、使用說明五份、使用客戶寄給遠傳之回郵信一份、行動電話申請書藍色聯客
    戶留存聯一張）、臺灣大哥大ＳＩＭ卡三張（序號分別為0000000000
    000，0000000000000，0000000000000）、遠傳
    ＳＩＭ卡二張（序號分別為000000000000000，0000000
    00000000）、和信ＳＩＭ卡一張（序號為0000000000000
    0），被告申○○陳稱：均是甲○○所有等語，且與前揭事實無涉，爰不為沒收
    之諭知，附此敘明。
四、至事實（四）被告於警欄檢時，行使變造之辛○○身分證等情，雖未經公訴人提
    起公訴，惟此部分與前揭公訴人起訴有罪部分有連續犯裁判上一罪之關係，本院
    並當庭諭知被告此部分之事實（見卷三第一四五頁），本院自得併予審理，附此
    敘明。
五、另
（一）公訴意旨認：申○○為取得不法利益，復以詐騙取得之身分證，至臺灣大哥大
      公司、遠傳公司等販售行動電話門號公司，連續偽簽李詩嫺、李淑惠、酉○○
      等人之署押，申請行動電話門號（即俗稱王八卡），並在跳蚤市場上刊登廣告
      ，以每支門號二千元至三千不等之價格販售給不特定人得利，前後共販售十幾
      次，因認被告此部分亦涉有刑法第二百十六條行使第二百十條、第二百十二條
      、第二百十七條第一項、第三百三十九條第一項、第二項及違反電信法第五十
      六條第一項之罪。
（二）公訴人認被告涉有此部分之罪嫌，係以（一）被告未○○向被告申○○購得行
      動電話門號為0000000000，該號碼經查申請使用人為庚○○；（二
      ）庚○○之行動電話申請書；（三）在被告申○○住處搜扣得之己○○、宙○○、乙○○、戊○○、丑○○、午○○、地○○、丙○○、卯○○、丁○○、
      亥○○、巳○○、壬○○等人之身分證、天○○無相片駕駛執照、美工刀二支
      、護貝機一臺、酉○○臺灣大哥大行動電話申請書紅色客戶留存聯二張（電話
      分別為0000000000，0000000000）、子○○名義申請得
      之遠傳公司套裝資料一套（內有000000000000000ＳＩＭ卡一
      張、使用說明五份、使用客戶寄給遠傳之回郵信一份、行動電話申請書藍色聯
      客戶留存聯一張）、陳靜芳名義申請得之遠傳公司套裝資料一套（內有000
      000000000000ＳＩＭ卡一張、使用說明五份、使用客戶寄給遠傳
      之回郵信一份、行動電話申請書藍色聯客戶留存聯一張）、廖美靖名義申請得
      之遠傳公司套裝資料一套（內有000000000000000ＳＩＭ卡一
      張、使用說明五份、使用客戶寄給遠傳之回郵信一份、行動電話申請書藍色聯
      客戶留存聯一張）、李淑惠名義申請得之遠傳公司套裝資料一套（內有000
      000000000000ＳＩＭ卡一張、使用說明五份、使用客戶寄給遠傳
      之回郵信一份、行動電話申請書藍色聯客戶留存聯一張）、臺灣大哥大ＳＩＭ
      卡三張（序號分別為0000000000000，00000000000
      00，0000000000000）、遠傳ＳＩＭ卡二張（序號分別為00
      0000000000000，000000000000000）、和信Ｓ
      ＩＭ卡一張（序號為00000000000000）為其論據。訊據被告申
      ○○堅詞否認涉有此部分之犯行，辯稱：庚○○名義之行動電話門號是甲○○
      交給伊轉交予未○○（此部分不構成詐欺或電信法之罪，理由詳被告未○○之
      部分），庚○○名義申請部分伊不知情，另在伊租住處扣得之物，均是甲○○
      留下來的，與伊無關，伊並未以庚○○、酉○○、子○○、廖美靖、李淑惠、
      陳靜芳等名義申請行動電話等語。
（三）經查，本案有查扣或調得申請書之部分（即庚○○、酉○○、子○○、陳靜芳
      、廖美靖、李淑惠部分），證人李淑惠、陳靜芳均於警訊中證稱：並未申請扣
      案之申請書所示之行動電話（分見偵卷第六十一頁、第六十二頁)；證人庚○○、酉○○、戌○○均於本院調查時結證證稱：伊沒有辦扣案（或調得）之申
      請書所示之行動電話等語（分見本院九十一年十月四日、九十一年四月二日訊
      問筆錄），而庚○○、子○○、陳靜芳、廖美靖、李淑惠均為女性，另扣案酉
      ○○之行動電話申請書經函詢臺灣大哥大公司，該申請書所附之證件，其上相
      片並非被告申○○乙節，有該公司九十一年五月二十二日法警字第０９１１２
      ９１８函附卷可佐。至在被告租住處搜扣得如附表四所示證件之部分，該等身
      分證均為真正乙節，業據己○○、宙○○、乙○○、亥○○、林啟瑞（壬○○
      之弟）供陳在卷，且被害人己○○、宙○○、亥○○均陳稱：未發現被冒用等
      語（分見偵卷第二十六頁、第二十二頁、第九十六頁）。又在被告租住處搜扣
      得如附表五所示之證件部分，雖被告於警訊陳稱：是在臺北縣中和市○○路一
      帶全家便利商店等處向店員騙取使用，或是甲○○交付使用等語，惟嗣後即改
      稱：是甲○○放在伊租住處，與伊無關等語，另本院向臺灣大哥大公司調得之
      巳○○行動電話申請書三份，其申請書所附證件上之相片均為甲○○乙節，已
      如一（二）所述，再參以被告申○○之姐游淑貞證稱：伊與被告申○○於案發
      前一、二天之前住在土城處，甲○○有來借住等語，而經公訴人命警至現場勘
      查結果，現場確有三個臥室，有臺北市政府警察局中正第一分局偵辦竊盜案現
      場圖一份及相片十二張附卷可佐，綜上各節，堪認被告所辯非全無可採，且遍
      觀全卷並未發現此部分被告有變造及行使變造特種文書、偽造及行使偽造私文
      書或詐欺或違反電信法之犯行，此部分尚無積極證據證明，而公訴人認此部分
      與前揭有罪之部分有牽連犯及連續犯裁判上一罪關係，爰不另為無罪之諭知。
六、至（一）被告申○○於被查獲時持用之0000000000行動電話，被告申
    ○○自白稱是向甲○○購買的王八機等語。惟按刑法第三百三十九條之詐欺罪及
    電信法第五十六條第一項之罪，均以主觀有為自己或第三人不法所有或不法利益
    為構成要件，經查，前揭號碼之ＳＩＭ卡，於八十八年十一月二十九日至八十九
    年一月十一日以宇○○名義申請使用乙節，有遠傳公司行動電話申請書附卷可佐
    （見本院卷一第九十一頁），而該門號之通話費已繳清等情，有遠傳公司九十一
    年十月十六日遠傳九十一業服字第五一四一０號函附卷足憑（見本院卷三第二三
    四頁），是即令被告所述屬實，亦難認被告使用前揭號碼之行動電話主觀上有為
    自己不法所有或利益之意圖，即不該當刑法第三百三十九條之詐欺罪或電信法第
    五十六條第一項之罪。（二）又本院向臺灣大哥大公司函調所有以辛○○名義申
    請之行動電話申請書，其中八十九年二月九日申請書所附之證件，為換貼被告申
    ○○照片之辛○○身分證，訊據被告申○○堅詞否認有偽造此份申請書，而此份
    申請書之筆跡與附表一所示申請書申○○之筆跡相核，以肉眼觀之顯不相同，且
    該申請書所留之地址亦與附表一所示申請書之地址不同，又被告於八十八年十二
    月三日為警查獲後，偽造辛○○身分證之正本即扣案，綜上，此部分尚無積極證
    據足認此申請書亦為被告所偽造。（三）另被告申○○於警訊中陳稱：伊有變造
    一張男生身分證賣給年約三十多歲男子，代價一張二千元，身分證年籍已忘記等
    語（見偵卷第十一頁反面），惟遍觀全卷，此部分僅有被告之自白，並無其他證
    據，而公訴人就以上各部分均未提起公訴，本院自不得予以審理，附此敘明。
七、未○○無罪部分：
（一）公訴意旨略以：未○○於八十八年十一月中旬，見申○○在跳蚤市場雜誌上販
      售王八卡，且明知該王八卡無庸支付任何撥打電話費用，竟萌不法所有之概括
      犯意，在臺北市萬華區某處，以一千五百元之費用向申○○購買以李詩嫺名義
      申請之號碼為0000000000號行動電話手機門號乙付使用，致電信公
      司因而陷於錯誤，提供電信設備予未○○使用，先後約使用一星期左右，使李
      詩嫺同受有須支付電話費用損害之虞，嗣於八十八年十二月三日下午十一時五
      十分許，在臺北市○○○路與館前路口處，為警當場查獲未○○身上持有該0
      000000000號之行動電話手機乙支，因認被告未○○所為係違反電信
      法第五十六條第一項之罪嫌。
（二）按犯罪事實應依證據認定之，無證據不得推定其犯罪事實。又不能證明被告犯
      罪者，應諭知無罪之判決，刑事訴訟法第一百五十四條、第三百零一條第一項
      分別定有明文。查公訴人認被告涉有上開犯嫌，無非以被告未○○、申○○於
      偵查中坦承不諱，且互核相符，並有前揭號碼之ＳＩＭ卡扣案可稽為其論據。
      訊據被告未○○堅詞否認涉有前揭犯行，辯稱：伊沒有買王八卡，警察當日根
      本沒有扣到前揭ＳＩＭ卡等語。經查，
  １、0000000000門號之序號為000000000000000000
      00號，而扣案之ＳＩＭ卡中，並無此序號之ＳＩＭ卡乙節，有該門號之申請
      書附卷可佐，並經本院當庭勘驗扣案物無訛，惟證人嚴泰山及被告申○○均陳
      稱：當日確有自未○○處扣得一張ＳＩＭ卡等語，參以0000000000
      號碼之名義申請人庚○○陳稱：伊沒有申請這個門號等語，復觀諸該號碼係自
      八十八年十一月十九日開始使用，最後第三通為八十八年十二月四日零時十二
      分九秒撥打２２２，最後第二通為八十八年十二月五日零時八分十四秒撥打２
      ２２，最後一通為八十八年十二月五日零時十一分四十六秒撥打８８８，並於
      八十八年十二月三日上午四時二十分二十三秒、上午四時二十三分五十七秒、
      下午五時三十七分四秒、下午七時五十二分三十秒、下午八時零分八秒、下午
      八時四十二分十五秒、下午九時十二分零秒、下午九時十四分五十一秒、下午
      九時四十七分四十六秒撥打0000000000被告申○○當時持用之行動
      電話門號，而申○○持用之前揭0000000000門號，亦於同日上午三
      時五十二分零秒：上午四時零分五十三秒、四時五分二十四秒、下午八時五十
      九分十七秒撥打0000000000等情，有遠傳公司九十一年六月十日遠
      傳九十一（業服）字第五一七一九號函及函附之通聯紀錄可佐，是前揭號碼若
      非被告未○○向警員供述，警員要無杜撰一恰被冒名申請，且與申○○持用電
      話於當日有連絡之門號之可能，且觀諸前揭號碼之通聯情形，亦與被告申○○
      所陳其與被告未○○當日會面之理由大致相符，是前揭ＳＩＭ卡雖未在移送本
      院之扣案物中，惟被告未○○有使用前揭號碼通訊乙節，應可認定。
  ２、又按刑法第三百三十九條之詐欺罪及電信法第五十六條第一項之罪，均以主觀
      有為自己或第三人不法所有或不法利益為構成要件，經查，前揭000000
      0000門號之通話費已繳清等情，有遠傳公司九十一年十月十六日遠傳九十
      一業服字第五一四一０號函附卷足憑（見本院卷三第二三四頁），是難認被告
      未○○使用前揭行動電話門號主觀上有為自己不法所有或利益之意圖，即不該
      當刑法第三百三十九條之詐欺罪或電信法第五十六條第一項之罪，此外又查無
      其他積極證據，足認被告未○○確有違反電信法之情事，不能證明被告未○○
      犯罪，依法應諭知無罪之判決。
依刑事訴訟法第二百九十九條第一項前段、第三百零一條第一項，刑法第五十六條、
第二百十六條、第二百十條、第二百十二條、第三百三十九條第一項、第五十五條、
第七十四條第一款、第三十八條第一項第二款、第二百十九條，罰金罰鍰提高標準條
例第一條前段，判決如主文。
案經檢察官陳錫柱到庭執行職務
中      華      民      國    九十一    年      十一      月    二十九  日
                                臺灣臺北地方法院刑事第四庭
                                    法  官  陳  嘉  琪
右正本證明與原本無異。
如不服本判決，應於判決送達後十日內，向本院提出上訴狀。
                                    書記官  林  素  霜
中      華      民      國    九十一    年      十二      月      三    日
附錄法條：
刑法第二百十條
 (偽造變造私文書罪)
偽造、變造私文書，足以生損害於公眾或他人者，處五年以下有期徒刑。
刑法第二百十二條
 (偽造變造特種文書罪)
偽造、變造護照、旅券、免許證、特許證及關於品行、能力服務或其他相類之證書、
介紹書，足以生損害於公眾或他人者，處一年以下有期徒刑、拘役或三百元以下罰金
。
刑法第二百十六條
 (行使偽造變造或登載不實之文書罪)
行使第二百十條至第二百十五條之文書者，依偽造、變造文書或登載不實事項或使登
載不實事項之規定處斷。
刑法第三百三十九條
 (普通詐欺罪)
意圖為自己或第三人不法之所有，以詐術使人將本人或第三人之物交付者，處五年以
下有期徒刑、拘役或科或併科一千元以下罰金。
以前項方法得財產上不法之利益或使第三人得之者，亦同。
前二項之未遂犯罰之。
